臺灣桃園地方法院刑事判決　　　　　　96年度交簡上字第31號
上　訴　人
即　被　告　甲○○
　　　　　　　　　　7號
上列上訴人即被告因公共危險案件，不服本院中華民國九十五年
十二月十八日九十五年度壢交簡字第二二七九號刑事簡易判決（
聲請簡易判決處刑案號：九十五年度偵字第二二七九四號），提
起上訴，本院管轄之第二審合議庭判決如下：
    主  文
上訴駁回。
    事  實
一、甲○○自民國九十五年十月六日十八時許起至二十時許止，
    在新竹縣湖口鄉之友人處飲用啤酒，已至不能安全駕駛動力
    交通工具之程度，仍同日二十一時許，騎乘車號ＶＤ五－０
    七八號輕型機車，欲返回桃園縣平鎮市○○里○○鄰○○○
    路十巷七號之住處，嗣於同日二十一時五十八分許，行經桃
    園縣楊梅鎮○○路○段三二六號前時，因不勝酒力，撞及乙
    ○○所有停放於該處路旁之七Ｇ－八七四八號自用小客車，
    甲○○因此倒地受傷，經送往醫院救治，嗣經醫院抽血檢驗
    ，其血液中所含酒精濃度達二０六點六ＭＧ／ＤＬ（換算呼
    氣酒精濃度為每公升一點零三毫克）。
二、案經桃園縣政府警察局楊梅分局報請台灣桃園地方法院檢察
    署檢察官聲請簡易判決處刑。
    理  由
一、證據能力：
  (一)本件認定事實所引用之本件卷內所有文書證據，並無證據證
    明係公務員違背法定程序所取得，檢察官、被告於本院審理
    終結前就卷內所有之卷證資料之證據能力均表示無意見，且
    卷內之文書證據，亦無刑事訴訟法第一百五十九條之四之顯
    有不可信之情況與不得作為證據之情形，則依刑事訴訟法第
    一百五十九條條之五之規定，本件認定事實所引用之本件卷
    證所有文書證據，均有證據能力，合先敘明。
  (二)刑事訴訟法第一百五十九條第一項雖規定，被告以外之人於
    審判外之言詞或書面陳述，除法律有規定外，不得作為證據
    。然同法第一百五十九條之五第一項、第二項亦規定，被告
    以外之人於審判外之言詞或書面陳述，經當事人於審判程序
    同意作為證據，法院審酌該言詞陳述或書面陳述作成時之情
    況，認為適當者，亦得為證據；當事人、代理人或辯護人於
    法院調查證據時，知有第一百五十九條第一項不得為證據之
    情形，而未於言詞辯論終結前聲明異議者，視為有前項之同
    意。經查，證人乙○○於警詢之證述，經檢察官引為證據，
    而被告甲○○於本院準備及審判程序中均未對證人乙○○於
    警詢之證述聲明異議，依前揭法條，應視為有同法第一百五
    十九條之五第一項之同意，而本院審酌證人乙○○係由警察
    製作筆錄，詢問過程亦無何不當或違法之情事，認將被害人
    之證述作為證據，並無不當，依前揭法條，自有證據能力，
    得為證據。
二、訊據被告甲○○於警詢、本院對其曾於上揭時、地酒後騎乘
    機車之事實坦承不諱，而被告因酒後無法正常駕駛，致撞及
    乙○○所有停放於該處路旁之七Ｇ－八七四八號自用小客車
    ，因此倒地受傷，經送往醫院救治，嗣經醫院抽血檢驗，其
    血液中所含酒精濃度達二０六點六ＭＧ／ＤＬ（換算呼氣酒
    精濃度為每公升一點零三毫克）等情，有怡仁綜合醫院生化
    檢驗報告單一份在卷可稽，再依交通部運輸研究所七十九年
    八月對駕駛人行為之研究（酒醉車對駕駛行為之分析研究）
    指出，吐氣每公升酒精含量零點二五毫克等於血液中酒精濃
    度百分之零點零五（亦即每一百毫升血液中含五十毫克酒精
    ），而血液中酒精濃度到達百分之零點零三至百分之零點零
    五時，對駕駛能力之影響為：多數駕駛人心境逐漸變幻不定
    、視覺與反應靈敏性減弱、對速度及距離的判斷力差；對心
    理行為之影響為：觀察力逐漸欠缺、心情漸趨輕鬆、自信心
    增加、多話、精神狀態處於陶醉感，血液中酒精濃度到達百
    分之零點零五至百分之零點零八時，對駕駛能力之影響為：
    反應遲鈍、駕駛能力受損、遲而不決或決而不行；對心理行
    為之影響為：情緒鬆散、感情與行為趨向誇張、肌肉不協調
    、精神處於興奮狀態，血液中酒精濃度到達百分之零點零八
    至百分之零點一五時，對駕駛能力之影響為：判斷力嚴重受
    到影響、體能與精神協調受損、駕駛之體能困難增加；對心
    理行為之影響為：產生情緒異常現象、步伐不平穩、言語不
    清、反應惡劣、記憶及判斷力受損、精神處於錯亂狀態，血
    液中酒精濃度超過百分之零點一五，對駕駛能力之影響為：
    視線搖晃、駕駛已進入恍惚狀態、判斷及理解遭到扭曲、駕
    駛不穩定；對心理行為之影響為：意識不明、嘔吐、站、走
    及講話困難、責任感喪失、精神處於麻痺狀態，血液中酒精
    濃度超過百分之零點五，對駕駛能力之影響為：無法開車；
    對心理行為之影響為：爛醉如泥、失去知覺可能致死、精神
    處於昏睡狀態，本件被告之血液中酒精濃度值為百分之零點
    二零六六，其視線、判斷及理解能力等均受到相當程度之影
    響而減退，駕駛能力呈不穩定狀態，再參酌被告於酒後騎車
    撞及停放路旁之車輛，致自己受傷等情，顯見被告應已達不
    能安全駕駛之程度。本件事證已臻明確，被告犯行已經證明
    ，應予依法論科。
三、核被告所為，係犯刑法第一百八十五條之三服用酒類不能安
    全駕駛動力交通工具而駕駛之公共危險罪。原審援引刑法第
    一百八十五條之三、第四十一條第一項前段，刑法施行法第
    一條之一第一項、第二項但書，審酌經換算後，被告吐氣所
    含之酒精成分高達每公升一點零三毫克，已沈陷泥醉之狀態
    ，竟仍毋視其他用路人之安全，猶膽於騎駛機車上路且進而
    肇事，雖幸未造成他人傷亡，惟對道安之危害極重及其犯後
    態度等情狀，量處拘役五十五日，如易科罰金，以新台幣二
    千元折算一日，經核其認事用法均無不合，量刑亦稱妥適，
    本件被告之上訴意旨，徒以原審判決過重為由，上訴請求從
    輕量刑，原判決就量刑輕重既已論敘綦詳，是被告上訴主張
    原審量刑過重，指摘原判決不當，為無理由，應予駁回。
據上論斷，應依刑事訴訟法第四百五十五條之一第一項、第三項
、第三百六十四條、第三百六十八條，判決如主文。
本案經檢察官姚重珍到庭執行職務。
中　　華　　民　　國　　96　　年　　3 　　月　　30　　日
　　　　　　　　　交通法庭審判長法　官　曾淑華
                                法  官  朱美璘
                                法  官  王耀興
以上正本證明與原本無異。
本判決不得上訴。
                                書記官  劉晨輝
中　　華　　民　　國　　96　　年　　3 　　月　　30　　日
